【裁判字號】    88,交訴,33
【裁判日期】    890106
【裁判案由】    過失致死等
【裁判全文】
臺灣臺東地方法院刑事判決                       八十八年度交訴字第三三號
    公  訴  人  臺灣臺東地方法院檢察署檢察官
    被      告  乙○○
右列被告因過失致死等案件，經檢察官提起公訴（八十八年度偵字第二六九六號），
本院判決如左：
    主  文
乙○○服用酒類，不能安全駕駛動力交通工具而駕駛，處有期徒刑參月；又從事業務
之人，因業務上之過失致人於死，處有期徒刑壹年，應執行有期徒刑壹年貳月，緩刑
參年。
    事  實
一、乙○○以務農為業，平日則駕駛無牌照之農用自用小貨車載運農作物及農具，駕
    駛為其附隨業務。民國八十八年十月二十二日下午，乙○○服用酒類（呼氣酒測
    定值達每公升一．六四毫克）後，已不能安全駕駛動力交通工具，竟仍駕駛前開
    無牌照之農用自小貨車，沿臺十一線省道由北往南行駛，足生往來之危險。嗣於
    同年日十七時四十分左右，途經臺東縣成功鎮臺十一線三仙橋北端一四九．六公
    里舊省道處，應注意車輛行駛時，駕駛人應注意車前狀況，隨時採取必要之安全
    措施，及汽車於雙向二車道行駛時，在劃有分向限制線之路段，不得駛入來車之
    車道內等交通安全規則，而依當時天候、視線及路面良好之情形，並無不能注意
    之情事，竟疏於注意車前狀況，並違規跨越分向限制線，貿然駛入來車道行駛。
    適同一時、地，吳明成騎乘車牌號碼ＰＴＳ─０八五號重機車附載子女吳家政、
    吳家羚，由南往北行駛而來，乙○○見狀，已煞避不及，二車發生對撞，致吳明
    成顱內、胸內出血，當場死亡；吳家政受有右側腸骨骨折併兩側骨盆骨折、腹部
    鈍傷、右側股溝裂傷，頭部外傷併臉部裂傷等傷害；吳家羚則受有頭部外傷併腦
    挫傷、臉部及頭皮多處撕裂傷等傷害（吳家政、吳家羚傷害部分業據撤回告訴）
    。
    乙○○於肇事後，即託路人報警，並向到達現之警員自首為車禍肇事之人。
二、案經臺灣臺東地方法院檢察署檢察官相驗後自動檢舉及被害人吳家政、吳家羚之
    母甲○○告訴請偵辦後提起公訴。
    理  由
一、右揭事實，業據被告乙○○坦承不諱，並有道路交通事故調查報告表、舉發違反
    道路交通管理事件通知單、酒精測定值紀錄、臺東縣警察局成功分局報告書及現
    場照片等在卷可稽。又被害人吳明成確因本件車禍死亡，業經檢察官督同法醫師
    相驗屬實，製有勘驗筆錄、相驗屍體證明書、驗斷書各一份在卷足憑。按飲酒後
    吐氣所含酒精成份超過每公升０．二五毫克以上者，不得駕車，又汽車車輛行駛
    時，駕駛人應注意車前狀況，隨時採取必要之安全措施及汽車於雙向二車道行駛
    時，在劃有分向限制線之路段，不得駛入來車之車道內，道路交通安全規則第一
    百十四條第二款、第九十四條第三項、第九十七條第二款分別定有明文。被告為
    汽車駕駛人，對上開規定當知之甚稔，不能諉為不知，且依當時天候、視線及道
    路狀況良好，並無不能注意之情事，竟疏未遵守，而肇禍事，其有過失，要無可
    疑。而其過失與被害人吳明成之死亡間，復有相當因果關係，被告犯行，足堪認
    定。
二、被告平日駕車從事農務，駕車為其附隨業務。核被告所為，係犯刑法第一百八十
    五條之三之服用酒類不能安全駕駛動力交通工具而駕駛罪及第二百七十六條第二
    項之業務過失致人於死罪。所犯上開二罪名，犯意各別，行為互殊，應分論併罰
    。又被告酒醉駕車，因而致人死亡，應依道路交通管理處罰條例第八十六條第一
    項規定，加重其刑。次查，被告於肇事後，委託路人報案，接受偵訊並坦承肇事
    ，有臺東縣警察局成功分局忠孝派出所案件紀錄表、報告書各憑，爰依刑法第六
    十二條前段自首之規定減輕其刑。爰審酌被告酒後駕車，跨越分向限制線行駛，
    過失重大，所生危害，坦承犯行，態度良好，並與被害人家屬達成和解，賠償損
    害及其他一切情狀，量處被告如主文所示之刑，並定其應執行刑，以示懲儆。末
    查被告未曾受有期徒刑以上刑之宣告，有臺灣高等法院被告全國前案紀錄表在卷
    可稽，經此教訓，應知警惕，信無再犯之虞，本院因認本件刑之宣告以暫不執行
    為適當，併予宣告緩刑三年，用啟自新。
三、又公訴意旨認被告駕車肇事致被害人吳家政、吳家羚受傷部分，係犯刑法第二百
    八十四條第二項之業務過失傷害罪嫌。惟依同法第二百八十七條前段規定，需告
    訴乃論。茲據告訴人即被害人吳家政、吳家羚之母甲○○撤回告訴，而因公訴人
    認此部分犯行與被告前揭業務過失致死部分為想像競合裁判上一罪關係，爰不另
    為不受理之諭知。
據上論斷，應依刑事訴訟法第二百九十九條第一項前段，道路交通管理處罰條例第八
十六條第一項，刑法第一百八十五條之三、第二百七十六條第二項、第五十一條第五
款、第六十二條前段、第七十四條第一款，罰金罰鍰提高標準條例第一條前段，判決
如主文。
本案經檢察官薛樂儀到庭執行職務
中    華    民    國      八十九      年      一      月       六      日
                                  臺灣臺東地方法院刑事庭
  法  官 簡  慧  娟
右正本證明與原本無異。
如不服本判決，應於判決送達後十日內向本院提出上訴狀。（須附繕本）
「切勿逕送上級法院」
                                          書記官 蘇  美  琴
中    華    民    國      八十九      年       一     月       十       日
附記
刑法第一百八十五條之三
服用毒品、麻醉藥品、酒類或其他相類之物，不能安全駕駛動力交通工具而駕駛者，
處一年以下有期徒刑、拘役或三萬元以下罰金。
刑法第二百七十六條第二項
從事業務之人，因業務上之過失犯前項之罪者，處五年以下有期徒刑或拘役，得併科
三千元以下罰金。


司法院資訊處製作；財團法人民間司法改革基金會備份。
